臺灣高等法院臺南分院刑事判決　　　　　　九十三年度交上易字第一三一號　　Ｇ
　　　上　訴　人
　　　即　被　告　丙　○　○
　　　輔　佐　人
　　　即被告配偶　乙　○　○
右上訴人因業務過失傷害案件，不服臺灣嘉義地方法院九十二年度交易字第一五○號
中華民國九十三年二月二十日第一審判決（起訴案號：臺灣嘉義地方法院檢察署九十
二年度調偵字第三一一號），提起上訴，本院判決如左：
      主      文
原判決撤銷。
丙○○從事業務之人，因業務上之過失傷害人，處有期徒刑肆月，如易科罰金，以參
佰元折算壹日。緩刑貳年。
      事      實
一、丙○○係計程車職業駕駛人，靠行進昌汽車交通有限公司營業，為從事駕駛業務
    之人，於民國（下同）九十二年三月二十三日凌晨四時三十分許，駕駛車號○一
    ○─ＬＳ號營業小客車，沿嘉義市○區○○路四段西向行駛（起訴書誤載為「三
    段」），途近設有交通號誌管制之世賢路三、四段與新民路交岔路口時，原應注
    意其車前狀況，並隨時採取必要之安全措施，而在當時夜間、天候晴、道路交岔
    路口無障礙物遮擋視線、視距良好之行車環境，復無其他不可抗力等不能注意之
    情事。詎丙○○行近上開交岔路口時，未減速慢行，適有丁○○駕駛搭載其妻甲○○之車號ＡＦ─六九七八自用小客車，沿新民路往北橫向駛來，亦未注意車前
    狀況，致丙○○之車輛迎面撞擊丁○○所駕車輛之左側中央部位車身，造成丁○○車輛向左翻傾，並致丁○○受有頭部外傷、左枕部頭皮瘀腫、頸部、胸部及左
    大腿均挫傷之傷害；甲○○則受有頭部外傷併頭皮、臉挫傷、左額部、頭皮瘀腫
    及頸胸背部挫傷之傷害。丙○○於車禍發生後立即下車察看救護傷者並停留在現
    場，於司法警察到場處理而未發覺肇事行為人前，表明其為事故當事人，配合調
    查陳述案發經過，進而接受裁判。
二、案經丙○○自首及丁○○、甲○○訴由嘉義市警察局第一分局報請臺灣嘉義地方
    法院檢察署檢察官偵查聲請簡易判決處刑，經原法院改依通常程序審理。
      理      由
一、訊據上訴人即被告丙○○坦言於前揭時、地發生車禍之事實，惟辯稱：伊係綠燈
    直行，被害人闖紅燈，致生車禍云云。經查：
  (一)被害人丁○○於警、偵時均稱被告闖紅燈，而本院向嘉義市警察局調取當時闖紅
    燈測速照相記錄，經嘉義市警察局函復稱：九十二年三月二十三日該設備未開機
    運作及裝底片，有嘉義市警察局九十三年四月二十七日嘉市警交字第○九三○○○四三一七號函附本院卷可憑，故是否闖紅燈已無法查證。而依卷附道路交通事
    故調查報告表顯示，被告車撞擊轉向，停於新民路距路邊七．三公尺處，被害人
    之車斜停於新民路前車頭距路邊．八六公尺，車尾距路邊十一．七公尺，現場無
    煞車痕，而依車禍現場暨車損照片顯示，被告車頭受損，被害人右車前後門受損
    ，顯見係被告車衝撞被害人車，而被害人亦未注意車前狀況，此外告訴人丁○○
    及其妻甲○○二人分別受有前揭傷害，亦有財團法人天主教聖馬爾定醫院及台北
    市立仁愛醫院出具之診斷證明書各二紙足憑。
  (三)按汽車行駛時，駕駛人應注意車前狀況，並隨時採取必要之安全措施，道路交通
    安全規則第九十四條第三項規定甚明。被告未注意車前狀況，作隨時煞停之備
    ，而當時並無不能注意之情況，其致生車禍，應有過失，被害人未注意被告駕車
    接近，亦與有過失，被告之過失與被害人傷害間有相當因果關係，被告犯行洵堪
    認定。
二、被告係計程車職業駕駛人，靠行進昌汽車交通有限公司營業，為從事駕駛業務之
    人，核其所為，係犯刑法第二百八十四條第二項前段之業務過失傷害罪。被告一
    過失行為，同時造成告訴人丁○○、甲○○二人受傷之結果，觸犯二相同之罪名
    ，為同種想像競合犯，應論以一罪。又被告於車禍發生後立即下車察看救護傷者
    並停留在現場，於司法警察到場處理而未發覺肇事行為人前，表明其為事故當事
    人，配合調查陳述案發經過，據證人即調查本件交通事故之員警莊水慶及林誌郎
    證述無誤，堪認被告對於未發覺之犯罪自首而接受裁判，應依刑法第六十二條前
    段規定減輕其刑。
三、原審以被告罪證明確，予以論罪科刑，固非無見，惟查：（一）被害人亦有過失
    ，原判決未為認定。被告上訴，否認過失，雖非有理，惟原判決既有可議，應由
    本院撤銷改判，爰審酌被告素行良好，肇致本件車禍之疏失情節，告訴人二人之
    傷勢非重，等一切情狀，量處有期徒刑四月，並諭知易科罰金之標準。再查被告
    前未曾受有期徒刑以上刑之宣告，有臺灣高等法院被告全國前案紀錄表附卷可稽
    ，其因一時失慮致罹刑章，經此次偵審程序教訓，當知所警惕，諒無再犯之虞，
    且其犯罪後於本院審理中已與告訴人達成民事賠償，有和解書附卷可徵，本院因
    認前開對被告宣告之刑，以暫不執行為適當，爰併宣告緩刑二年，以啟自新。
據上論結，應依刑事訴訟法第三百六十九條、第三百六十四條、第二百九十九條第一
項、刑法第二百八十四條第二項、第四十二條，罰金罰鍰提高標準條例第一條、第二
條，刑法第七十四條第一款，判決如主文。
本案經檢察官吳萃芳到庭執行職務。
中    華    民    國      九十三      年      六      月      十六      日
                                  臺灣高等法院臺南分院刑事第三庭
                                      審判長法官  陳    義    仲
                                            法官  宋    明    蒼
                                            法官  楊    子    莊
右正本證明與原本無異。
不得上訴。
                                      法院書記官  王    全    龍
中    華    民    國      九十三      年      六      月      十八      日
附錄本案論罪科刑法條
刑法第二百八十四條第二項前段：
從事業務之人，因業務上之過失傷害人者，處一年以下有期徒刑、拘役或一千元以下
罰金。
